【裁判字號】    92,上訴,1006
【裁判日期】    921029
【裁判案由】    搶奪
【裁判全文】
臺灣高等法院臺南分院刑事判決           九十二年度上訴字第一○○六號    潛
      上  訴  人  臺灣雲林地方法院檢察署檢察官
      被      告  丙  ○  ○
右列上訴人因被告搶奪案件，不服臺灣雲林地方法院九十二年度訴字第一四七號中華
民國九十二年七月十一日第一審判決（起訴案號：臺灣雲林地方法院檢察署九十一年
度偵字第四二四六號），提起上訴，本院判決如左：
      主      文
原判決撤銷。
丙○○共同意圖為自己或第三人不法之所有，而搶奪他人之動產，處有期徒刑陸月，
如易科罰金以佰元折算壹日。
      事      實
一、丙○○與甲○○（應另案由檢察官偵辦）共同基於為自己不法所有之犯意聯絡，
    於民國（下同）九十一年九月十三日，在雲林縣虎尾鎮○○里○○路三○九號「
    日禾通訊店」，由丙○○騎機車未熄火在店外把風接應，甲○○進入店內向店員
    乙○○佯稱選購諾基亞牌八三一○型號行動電話，於乙○○遞交上述廠牌型號、
    序號為000000000000000號行動電話之際，甲○○當面搶奪該行
    動電話奪門而逃，跳上丙○○接應之機車逃逸，隨即交由丙○○以新台幣（下同
    ）三千元代價，出售予綽號「阿榮」之年籍不詳成年男子，得款後各朋分一千五
    百元花用。嗣於九十一年十月七日晚上八時許為警循線查獲，該行動電話亦由輾
    轉買得之劉蘇雲呈報予警局發還乙○○。
二、案經雲林縣警察局虎尾分局報請臺灣雲林地方法院檢察署檢察官偵查起訴。
      理      由
一、訊據被告丙○○矢口否認有搶奪犯行，辯稱：甲○○約伊去逛逛，逛到「日禾通
    訊店」，伊不知甲○○進去搶行動電話，甲○○出來只叫伊趕快騎走，騎往回家
    路上，覺得怪怪的云云。
二、前揭犯罪事實，業據被害人乙○○於警訊、原審審理時指訴綦詳，被告不否認案
    發時騎機車未熄火在店外等候，甲○○進入通訊店選購行動電話，拿到行動電話
    後，由其騎機車載離開，並由其將行動電話出售綽號「阿榮」之男子，得款三千
    元朋分花用等情，並經被害人乙○○指認被告係在外面接應之騎機車男子（見警
    卷第九頁），並有指認照片、甲○○被錄影之翻拍照片、現場略圖、被搶行動電
    話序號資料、行動電話式樣附於警卷，贓物認領保管單、行動電話照片附於偵查
    卷可稽。被告雖否認有搶奪行為，供稱：甲○○沒有說要搶行動電話等語，甲○○於原審亦附和其詞。惟被告於甲○○進入「日禾通訊店」搶奪時，騎機車未熄
    火在店外把風等候，足見已參與甲○○搶奪行為分擔之責，且於甲○○搶奪行動
    電話倉惶逃出店外時，緊急接應騎機車載甲○○逃逸，致被害人乙○○無法追及
    ，脫免甲○○搶奪犯行被逮捕之危機，又隨即將甲○○搶奪之行動電話，持之出
    售予綽號「阿榮」男子得款三千元，與甲○○各朋分一千五百元花用，業與甲○○處分搶奪之行動電話，得款朋分一半花用，事後分贓，在在顯示被告已達參與
    甲○○搶奪行動電話之犯罪構成要件行為；況被告於偵查中供稱：「我知道他可
    能做了不法的事，但不知道做了什麼事」（見偵查卷第八頁），業知悉甲○○之
    搶奪行為；被告事先知悉甲○○行為，復有接應逃逸及事後分贓，甚至於甲○○
    實施犯罪之際，擔任在外把風，顯係以自己犯罪之意思而參與犯罪，即應認為共
    同正犯，自難辭搶奪共同正犯罪責。甲○○於原審證述被告不知其搶奪之詞，純
    係迴護被告之詞，不足採信。本件事證明確，被告所辯顯係事後卸責之詞，要不
    足取，被告犯行堪以認定。
三、核被告所為，係犯刑法第三百二十五條第一項搶奪罪。與甲○○間，互有犯意聯
    絡及行為分擔，應屬共同正犯。原審疏未詳察，遽以被告僅觸犯刑法第三百四十
    九條第一項收受贓物罪嫌，搶奪部分不能證明，而為被告無罪判決，顯有疏略。
    公訴人上訴意旨，執以指摘原判決不當，為有理由，自屬無法維持，應由本院撤
    銷改判。爰審酌被告犯罪動機、目的、手段、所生危害及犯罪後之態度等一切情
    狀，量處有期徒刑六月，併諭知如易科罰金以三百元折算一日之標準。
四、據上論斷，應依刑事訴訟法第三百六十九條第一項前段、第三百六十四條、第二
    百九十九條第一項前段，刑法第二十八條、第三百二十五條第一項、第四十一條
    第一項前段，罰金罰鍰提高標準條例第二條，判決如主文。
本案經檢察官曾顯智到庭執行職務。
中  華  民  國      九十二      年        十        月      二十九      日
                                臺灣高等法院臺南分院刑事第一庭
                                    審判長法官  茆    臺    雲
                                          法官  李    文    福
                                          法官  蔡    長    林
右正本證明與原本無異。
如不服本判決，應於判決送達後十日內向本院提出上訴狀，其未敘述理由者並應於提
出上訴狀後十日內向本院補提理由書（應附繕本）。
                                    法院書記官  李    培    薇
中  華  民  國      九十二      年        十        月      三  十      日
附錄本案論罪科刑法條全文：
刑法第三百二十五條第一項（普通搶奪罪）：
  意圖為自己或第三人不法之所有，而搶奪他人之動產者，處六月以上五年以下有期
徒刑。


司法院資訊處製作；財團法人民間司法改革基金會備份。
